臺灣彰化地方法院刑事判決　　　　九十四年度訴字第三一六號
公　訴　人　臺灣彰化地方法院檢察署檢察官
被　　　告　李定豊
　　　　　　　　　　（另案在臺灣雲林第二監獄執行中）
　　　　　　甲○○
　　　　　　丙○○
　　　　　　丁○○
上被告等因違反臺灣地區與大陸地區人民關係條例等案件，經檢
察官提起公訴（九十三年度偵緝字第五四六、五四七號、九十三
年度偵字第七九六五號），本院判決如下：
        主  文
李定豊共同連續違反不得使大陸地區人民非法進入臺灣地區之規
定，處有期徒刑壹年拾月。如附表貳所示之物均沒收之。
甲○○共同違反不得使大陸地區人民非法進入臺灣地區之規定，
處有期徒刑拾月，緩刑伍年。如附表貳編號一所示之物沒收之。
丙○○共同違反不得使大陸地區人民非法進入臺灣地區之規定，
處有期徒刑柒月，緩刑貳年。如附表貳編號二所示之物沒收之。
丁○○共同違反不得使大陸地區人民非法進入臺灣地區之規定，
處有期徒刑柒月，緩刑貳年。如附表貳編號三所示之物沒收之。
        事  實
一、李定豊與真實姓名不詳、綽號「豪哥」之成年男子及真實姓
    不詳、自稱「張曉英」之成年女子，為圖使已成年之大陸女
    子，以假結婚後之不實探親名義來臺之方式非法進入臺灣地
    區，竟共同基於行使使公務員登載不實事項於職務上所掌公
    文書（其等此部分與各次假結婚之人頭丈夫及大陸女子具有
    概括犯意聯絡）及使大陸地區女子非法進入臺灣地區（此部
    分則僅與各次充為假結婚之人頭丈夫具有犯意聯絡）之概括
    犯意聯絡，由自稱「張曉英」之女子在大陸地區尋找欲以假
    結婚方式非法進入臺灣地區之已成年大陸女子，李定豊則依
    綽號「豪哥」之指示，在臺灣地區負責找尋充任「假結婚」
    丈夫之人頭男子，李定豊乃先、後在臺灣地區，覓得願意充
    當假結婚人頭之甲○○（原名孫志涼，其前曾於民國八十四
    年十一月十六日，因違反懲治盜匪條例案件，經本院以八十
    四年度訴字第九一八號判處有期徒刑二年，緩刑五年確定，
    上開刑之宣告已因前揭緩刑期滿未經撤銷而失其效力）、丙○○、丁○○（原名謝銘合）、陳建國（其違反不得使大陸
    地區人民非法進入臺灣地區之規定之犯行，已由本院於九十
    三年十二月二十三日以九十三年度訴字第一七一一號判處有
    期徒刑八月在案）、陳金鍾（其違反不得使大陸地區人民非
    法進入臺灣地區之規定之犯行，已由本院於九十四年一月十
    三日以九十四年度簡字第四號判處有期徒刑七月，緩刑二年
    在案）六人，甲○○、丙○○、丁○○、陳建國、陳金鍾六
    人，乃與李定豊、上開綽號「豪哥」之成年男子、自稱「張
    曉英」之成年女子及各與其等假結婚、如附表壹所示之已成
    年大陸女子楊敏、趙小林、沈梅仙、楊二妹、韓麗娜，各基
    於行使使公務員登載不實事項於職務上所掌公文書之概括犯
    意聯絡（即甲○○、丙○○、丁○○、陳建國、陳金鍾僅就
    其個人該次假結婚之連續行使使公務員登載不實犯行，各別
    與李定豊、綽號「豪哥」之成年男子、自稱「張曉英」之成
    年女子及與其假結婚之大陸女子間，具有概括之犯意聯絡；
    公訴人起訴書誤載甲○○、丙○○、丁○○三人，就除自己
    以外之其餘他人假結婚過程中之連續行使使公務員登載不實
    犯行，亦有概括之犯意聯絡，並漏未論述上開自稱「張曉英
    」之成年女子及從事假結婚之大陸女子亦均為行使使公務員
    登載不實文書之共犯，均尚有未洽）及各與李定豊、綽號「
    豪哥」之成年男子、自稱「張曉英」之成年女子，基於使大
    陸地區女子非法進入臺灣地區之犯意聯絡（即甲○○、丙○○、丁○○、陳建國、陳金鍾僅就其個人該次假結婚之使大
    陸地區女子非法進入臺灣地區之犯行，具有犯意之聯絡；公
    訴人起訴書誤載甲○○、丙○○、丁○○三人，就除自己以
    外之其餘他人假結婚過程中之使大陸地區女子非法進入臺灣
    地區之犯行，亦有犯意聯絡而屬概括犯意聯絡，容有未當）
    ，由甲○○、丙○○、丁○○、陳建國、陳金鍾陸續前往大
    陸，分別於如附表壹「在大陸假結婚之時間及地點」欄所示
    之時、地，各與已成年之大陸女子楊敏、趙小林、沈梅仙、
    楊二妹、韓麗娜辦理假結婚登記手續，並取得大陸廣西省公
    證處所製作之「結婚公證書」後，甲○○、丙○○、丁○○
    、陳建國、陳金鍾即先行返回臺灣地區，經由李定豊之協助
    ，以上開「結婚公證書」向財團法人海峽交流基金會申請文
    書驗證獲淮，又持前開「結婚公證書」及財團法人海峽交流
    基金會出具之驗證「證明」等文件，先、後於如附表壹「在
    臺灣申請假結婚登記之時間、地點」欄所示之時、地，填具
    「結婚登記申請書」、「換領國民身分證申請書」，申請辦
    理結婚之戶籍登記及甲○○、丙○○、丁○○、陳建國、陳
    金鍾國民身分證配偶欄之變更登記，致使該戶政事務所不知
    情之承辦公務人員，將其等與上開大陸女子結婚及其等配偶
    為上開大陸女子之不實事項，登載於職務上所掌之公文書（
    包括戶籍登記簿、戶口名簿及甲○○、丙○○、丁○○、陳
    建國、陳金鍾換發之國民身分證等），並據以核發其等與上
    開大陸地區女子結婚之戶籍謄本，再於如附表壹「向轄區派
    出所申請保證書之時間、地點」欄所示之時、地，填具「大
    陸地區人民進入臺灣地區保證書」，向轄區派出所申請，使
    不知情之承辦員警核具證明，後又檢附甲○○、丙○○、丁○○、陳建國、陳金鍾國民身分證、戶籍謄本等資料，連同
    「大陸地區人民進入臺灣地區旅行證申請書」，向內政部警
    政署入出境管理局，以配偶來臺探親之不實理由申請大陸女
    子楊敏、趙小林、沈梅仙、楊二妹、韓麗娜入境，使內政部
    警政署入出境管理局不知情之承辦人員審查後未能發現有偽
    ，而於中華民國臺灣地區旅行證上以「探親」之事由，發給
    前開大陸地區女子入境許可（有關發給入境許可及行使上開
    許可證之部分，並不構成行使使公務員登載不實文書之罪，
    詳如後述），使大陸女子楊敏、趙小林、沈梅仙、楊二妹、
    韓麗娜分別於如附表壹「大陸女子非法進入臺灣地區之時間
    」欄所示之時間，以配偶探親之不實名義，持前開中華民國
    臺灣地區旅行證等資料，非法自桃園中正國際機場入境，足
    以生損害於戶政機關對於戶政管理及警政機關對於保證責任
    、入出境管理之正確性。嗣甲○○、丙○○、丁○○於有偵
    查犯罪職權之機關或個人發覺其犯罪前，自動分別於九十三
    年三月二十四日下午四時四十分許、同日下午四時三十分許
    及九十三年四月五日下午五時許，前往警局自首上情，且主
    動接受裁判，並因甲○○、丙○○、丁○○於警詢之供述乃
    為警循線查悉李定豊前揭犯行。
二、案經彰化縣警察局北斗分局報請臺灣彰化地方法院檢察署檢
    察官偵查起訴。
        理  由
一、訊據被告甲○○、丙○○、丁○○對於上揭事實均坦承不諱
    ；質之被告李定豊則矢口否認有上開犯行，辯稱：伊係計程
    車司機，是綽號「豪哥」之男子叫伊載被告甲○○、丙○○
    、丁○○等人去臺中市朝馬站，之後由「豪哥」安排他們搭
    乘巴士去桃園坐飛機到大陸，伊事後才知道是違法的事，伊
    並未受「豪哥」所託，叫被告甲○○、丙○○、丁○○等人
    去大陸地區與大陸女子假結婚云云。惟查：（一）上揭事實
    ，業據證人陳建國、陳金鍾及同案被告甲○○、丙○○、丁○○等人分別於警詢、偵訊及本院審理時證述綦詳，被告甲○○於本院審理時證稱：是被告李定豊叫其去大陸辦理假結
    婚，後來被告李定豊載其去臺中與「豪哥」見面，「豪哥」
    再載其去機場到大陸假結婚，機票、旅費都是「豪哥」交付
    的等語；證人丙○○於本院審理時亦證述：是被告李定豊、
    綽號「豪哥」的男子通知其去大陸與人家辦理假結婚，其就
    將身分證及資料交給被告李定豊，後來被告李定豊叫其去接
    機，並載其去中正機場，其接完人後，大陸女子就被「豪哥
    」接走，其就回家了等語；證人丁○○於本院審理時證稱：
    是被告李定豊要其去大陸玩一玩，去大陸假結婚的資料是被
    告李定豊辦的，後來被告李定豊載其去機場，教其如何坐飛
    機並交付錢及機票，假結婚後大陸女子來臺就被別人接走，
    其並未前往接機，之後結婚登記等手續是被告李定豊拿資料
    叫其填寫、辦理等語，衡以證人陳建國、陳金鍾、被告甲○○、丙○○、丁○○於警、偵訊時均已坦承犯行，自無攀誣
    被告李定豊以圖卸責之可能，是其等前開所述，堪認均與事
    實相符而為可信，至被告李定豊所辯，則顯係事後卸責之詞
    ，無可採信。（二）又被告甲○○、丙○○、丁○○於本院
    準備程序及審理時均堅稱：其等就其餘之人假結婚的部分，
    並未參與等語，又證人陳建國、陳金鍾於警、偵訊時均未提
    及其二人假結婚之部分，被告甲○○、丙○○、丁○○三人
    有知情參與之情事，是公訴人認被告甲○○、丙○○、丁○○三人就其自己個人假結婚以外之其餘之人假結婚之部分，
    亦有犯意之聯絡，容有誤會。再證人即大陸女子韓麗娜於警
    詢證稱：其係由大陸女子「張曉英」介紹而與陳金鍾假結婚
    等語，是堪認上開真實姓名不詳、自稱「張曉英」之成年女
    子亦屬共犯，再大陸女子楊敏、趙小林、沈梅仙、楊二妹及
    韓麗娜，就其等自己假結婚該次之連續行使使公務員登載不
    實文書犯行，亦為共犯，公訴人漏未論述前開自稱「張曉英
    」之成年女子及大陸女子楊敏、趙小林、沈梅仙、楊二妹、
    韓麗娜為共犯之部分，尚有未洽。（三）此外，復有證人即
    大陸女子楊二妹於警詢之證述、大陸地區人民進入臺灣地區
    旅行證申請書、結婚公證書、財團法人海峽交流基金會證明
    、大陸地區人民進入臺灣地區保證書影本、戶籍謄本各五份
    及中華民國臺灣地區旅行證影本一件在卷可稽，本件事證明
    確，被告犯行洵堪認定。
二、按臺灣地區與大陸地區人民關係條例第七十九條第一項所稱
    「違反同條例第十五條第一款規定」之使大陸地區人民非法
    進入臺灣地區之行為，凡非經合法手續進入者皆包含之，故
    使大陸地區人民以「假結婚」真入境之脫法方式，進入臺灣
    地區，即該當本罪，自不以偷渡進入者為限（最高法院八十
    九年度台上字第七六二０號及九十年度台上字第三一八０、
    四二四七、五四二四號刑事判決意旨參照）。是核被告李定
    豊、甲○○、丙○○及丁○○所為，均係犯臺灣地區與大陸
    地區人民關係條例第七十九條第一項之罪（現行臺灣地區與
    大陸地區人民關係條例第七十九條第一項之規定，係於九十
    二年十二月二十九日修正公布，並自九十二年十二月三十一
    日施行，本件如附表壹所示之大陸女子之入境時間，均係在
    九十二年十二月三十一日之後，是被告四人此部分行為，即
    均應適用現行法即九十二年十月二十九日修正公布，同年月
    三十一日施行之臺灣地區與大陸地區人民關係條例第七十九
    條第一項之規定論處，而不須為新舊法之比較）及刑法第二
    百十六條、第二百十四條之行使使公務員登載不實事項於職
    務上所掌公文書罪。又被告李定豊、甲○○、丙○○及丁○○四人所犯使公務員於職務上所掌公文書登載不實之低度行
    為，應為行使之高度行為所吸收，不另論罪。被告甲○○、
    丙○○、丁○○，就其個人該次假結婚之連續行使使公務員
    登載不實犯行，各與被告李定豊、綽號「豪哥」之成年男子
    、自稱「張曉英」之成年女子及與其假結婚之已成年大陸女
　　子楊敏、趙小林、沈梅仙；及就其個人該次假結婚之使大陸
  　地區女子非法進入臺灣地區之犯行，與被告李定豊、綽號「
    豪哥」之成年男子、自稱「張曉英」之成年女子，具有犯意
    之聯絡與行為之分擔；又被告李定豊除上開部分外，就陳建
    國與大陸女子楊二妹假結婚之部分及陳金鍾與大陸女子韓麗
    娜假結婚之連續行使使公務員登載不實之部分，亦與綽號「
    豪哥」之成年男子、自稱「張曉英」之成年女子、陳建國、
    陳金鍾及大陸女子楊二妹、韓麗娜具有犯意聯絡，又就使大
    陸女子楊二妹、韓麗娜二人非法進入臺灣地區之部分，則與
    綽號「豪哥」之成年男子、自稱「張曉英」之成年女子、陳
    建國、陳金鍾間，具有犯意聯絡，均為共同正犯。公訴人雖
    未敘及被告李定豊、甲○○、丙○○及丁○○所為於如附表
    壹「向轄區派出所申請保證書之時間、地點」欄所示之時、
    地，填具「大陸地區人民進入臺灣地區保證書」，向轄區派
    出所申請，使不知情之承辦員警核具證明，並持以行使申請
    入境許可部分之行使使公務員登載不實文書犯行，然前開部
    分，與起訴書所載被告被告李定豊、甲○○、丙○○、丁○○所為之連續行使使公務員登載不實犯行部分，具有連續犯
    之裁判上一罪關係而均為起訴效力所及，本院自均應一併加
    以審理，併予敘明。又被告李定豊先後多次所為之行使使公
    務員登載不實事項於職務上所掌公文書及使大陸女子非法進
    入臺灣地區之犯行，均時間緊接，構成犯罪要件相同，顯各
    係基於概括之犯意反覆為之，均為連續犯，應依刑法第五十
    六條之規定，各論以一罪，並加重其刑；被告甲○○、丙○○及丁○○三人先後多次所為之行使使公務員登載不實事項
    於職務上所掌公文書之犯行，亦均時間緊接，構成犯罪要件
    相同，顯係基於概括之犯意反覆為之，均為連續犯，應依刑
    法第五十六條之規定，各論以一罪，並加重其刑。再被告李
    定豊、甲○○、丙○○及丁○○所犯上開二罪間，均有方法
    、結果之關係，為牽連犯，應依刑法第五十五條之規定，被
    告李定豊應從一較重之連續使大陸地區人民非法進入臺灣地
    區罪處斷；被告甲○○、丙○○及丁○○則應各從一較重之
    使大陸地區人民非法進入臺灣地區罪處斷。另被告甲○○、
    丙○○、丁○○三人均係於有偵查犯罪職權之機關或個人發
    覺其犯罪前，自動分別於九十三年三月二十四日下午四時四
    十分許、同日下午四時三十分許及九十三年四月五日下午五
    時許，前往警局自首上情，且主動接受裁判等情，有被告甲○○、丙○○、丁○○三人之警詢筆錄、員警職務報告書各
    一份在卷可稽，並經證人即員警乙○○於本院審理時到庭證
    述明確，均應依自首之規定，減輕其刑（又被告甲○○、丙○○、丁○○三人所為連續行使使公務員登載不實文書部分
    ，既因與使大陸地區人民非法進入臺灣地區之犯行具有牽連
    犯之關係，而僅從一較重之使大陸地區人民非法進入臺灣地
    區之一罪處斷，而上開較重之罪並無連續犯之加重事由，自
    均無刑法第七十一條第一項所定先加後減規定之適用，附予
    敘明）。爰審酌被告李定豊、甲○○、丙○○、丁○○三人
    之素行、犯罪之動機、目的、以假結婚方式使大陸女子進入
    臺灣地區○○○○段、被告李定豊使大陸女子非法入境之人
    數為五人、被告甲○○、丙○○、丁○○三人使大陸女子非
    法入境之人數則各為一人、所生損害及其四人犯罪後之態度
    等一切情狀，量處如主文所示之刑，以示懲儆。末查，被告
    甲○○前曾於八十四年十一月十六日，因違反懲治盜匪條例
    案件，經本院以八十四年度訴字第九一八號判處有期徒刑二
    年，緩刑五年確定，上開刑之宣告已因前揭緩刑期滿未經撤
    銷而失其效力；又被告丙○○、丁○○前則均未曾受有期徒
    刑以上刑之宣告，有臺灣彰化地方法院檢察署刑案資料查註
    紀錄表及臺灣高等法院被告全國前案紀錄表各三份在卷可憑
    ，被告甲○○、丙○○、丁○○三人經此科刑教訓，當均知
    警惕而無再犯之虞，本院認其三人所宣告之刑，以暫不執行
    為適當，爰併諭知被告甲○○緩刑五年，被告丙○○、丁○○二人各緩刑二年，以勵自新。
三、如附表貳編號一至五所示之物（均未扣案），分屬與被告李
    定豊共犯之被告甲○○、丙○○、丁○○及陳建國、陳金鍾
    ，或與被告甲○○、丙○○、丁○○及陳建國、陳金鍾假結
    婚之共犯即大陸女子楊敏、趙小林、沈梅仙、楊二妹、韓麗
    娜所有、供犯本罪所用之物，爰依刑法第三十八條第一項第
    二款之規定併予宣告沒收之（最高法院九十年度臺上字第四
    二四七號刑事判決意旨參照）。
四、公訴意旨另略以：被告李定豊、甲○○、丙○○、丁○○與
    陳建國、陳金鍾共同基於行使使公務員登載不實文書及使大
    陸地區人民非法進入臺灣地區之概括犯意聯絡，由被告甲○○、丙○○、丁○○、陳建國、陳金鍾與大陸女子楊敏、趙
    小林、沈梅仙、楊二妹、韓麗娜假結婚後，虛以配偶探親為
    由，向我國內政部警政署入出境管理局申請上揭虛偽之大陸
    配偶等人來臺探親，以此不實事實，連續使入出境管理局將
    渠等與虛偽大陸配偶假結婚之事項登載於公文書（起訴書未
    載明何種公文書），復持以行使，足以生損害於入出境管理
    局對大陸人士入境管理之正確性，因認被告李定豊、甲○○
    、丙○○、丁○○此部分另涉犯刑法第二百十六條、第二百
    十四條之行使使公務員登載不實文書罪嫌。然按刑法第二百
    十四條所謂使公務員登載不實事項於公文書罪，須一經他人
    之聲明或申報，公務員即有登載之義務，並依其所為之聲明
    或申報予以登載，而屬不實之事項者，始足構成。若其所為
    聲明或申報，公務員尚須為實質之審查，以判斷其真實與否
    ，始得為一定之記載者，即非本罪所稱之使公務員登載不實
    ，最高法院著有七十三年臺上字第一七一○號判例可稽。查
    ：本件被告李定豊等人為使如附表壹所示之大陸女子來台，
    固分別自九十二年十二月間起，向內政部警政署入出境管理
    局申請大陸配偶探親名義入境來台，有大陸地區人民進入臺
    灣地區旅行證申請書五份在卷可考。惟不論依現行大陸地區
    與臺灣地區人民關係條例第十條規定：「（第一項）大陸地
    區人民非經主管機關許可，不得進入臺灣地區。（第二項）
    經許可進入臺灣地區之大陸地區人民，不得從事與許可目的
    不符之活動。（第三項）前二項許可辦法，由有關主管機關
    擬訂，報請行政院核定之。」、同條例第十條之一規定：「
    大陸地區人民申請進入臺灣地區團聚、居留或定居者，應接
    受面談、按捺指紋並建檔管理之；未接受面談、按捺指紋者
    ，不予許可其團聚、居留或定居之申請。其管理辦法，由主
    管機關定之。」（現行臺灣地區與大陸地區人民關係條例係
    於九十二年十二月二十九日修正公布，其中第一、三、六至
    八、十二、十六、十八、二十一、二十二之一、二十四、二
    十八之一、三十一、三十四、四十一至六十二、六十四、六
    十六、六十七、七十一、七十四、七十五、七十五之一、七
    十六至七十九、八十四、八十五、八十七至八十九、九十三
    、九十五條之規定係自九十二年十二月三十一日施行，至其
    餘修正條文（包含該條例第十條、第十條之一等條文）則係
    自九十三年三月一日起施行），或依於九十一年九月十一日
    修正發布至九十三年三月一日修正前所施行之大陸地區人民
    進入臺灣地區許可辦法（以下簡稱許可辦法），大陸地區人
    民申請進入臺灣地區，應具備旅行證申請書、大陸地區居民
    證明身分文件影本及保證書等文件，其在大陸地區者，由其
    在臺灣地區親屬代向境管局提出申請後，由境管局辦理之（
    許可辦法第十三條第一項第一至三款、第十四條第一項第三
    款之規定參照），且對於大陸地區人民申請進入臺灣地區而
    有許可辦法第十七條所列各款情形之一者，得不予許可（許
    可辦法第十七條第一項），均顯見內政部警政署入出境管理
    局對於大陸地區配偶申請來臺之審查，並非一經提出申請即
    概予准許，而係有實質審查之權限，其對於申請來臺之大陸
    地區人民所聲明已與臺灣地區人民結婚等事項，亦非一經聲
    明即有依該聲明予以登載之義務，自非刑法第二百十四條所
    涵攝之範疇。從而，被告李定豊等人為使大陸地區人民來臺
    ，雖有以如附表壹所示之大陸女子來臺探親為由，向內政部
    警政署入出境管理局申請入境，且經承辦人員審核後，因未
    能發覺係假結婚之實情，而誤發「中華民國臺灣地區入出境
    許可證」，但因此部分程序須經內政部警政署入出境管理局
    為實質審查，揆諸前揭判例意旨，顯與刑法第二百十四條之
    構成要件有間，是被告四人此部分所為，無從以刑法第二百
    十六條、第二百十四條之刑責相繩，此外，復查無其他積極
    證據足認被告四人有此部分公訴人所指之犯行，惟公訴人認
    被告四人此部分之行為與其上開經論罪科刑之行使明知為不
    實之事項而使公務員登載於職務上所掌公文書犯行間，有連
    續犯之裁判上一罪關係，爰不另為無罪之諭知，附予敘明。
據上論斷，應依刑事訴訟法第二百九十九條第一項前段，臺灣地
區與大陸地區人民關係條例第七十九條第一項、第十五條第一款
，刑法第十一條前段、第二十八條、第五十六條、第二百十六條
、第二百十四條、第五十五條、第六十二條前段、第七十四條第
一款、第三十八條第一項第二款，罰金罰鍰提高標準條例第一條
前段，判決如主文。
本案經檢察官高如應到庭執行職務
中　　華　　民　　國　九十四　年　十一　　月　　九　　日
                  刑事第二庭    審判長　王義閔
                                法　官　廖政勝
                                法  官  李雅俐
以上正本證明與原本無異。
如不服本判決，應於判決送達後十日內，向本院提出上訴狀（須
附繕本）。
告訴人或被害人對於判決如有不服具備理由請求檢察官上訴者，
其上訴期間之計算係以檢察官收受判決正本之日期為準。
中　　華　　民　　國　九十四　年　十一　　月　　九　　日
                                書記官  陳秀娟
附錄論罪科刑法條：
臺灣地區與大陸地區人民關係條例第七十九條第一項：
違反第十五條第一款規定者，處一年以上七年以下有期徒刑，得
併科新臺幣一百萬元以下罰金。
臺灣地區與大陸地區人民關係條例第十五條第一款：
左列行為不得為之：
一、使大陸地區人民非法進入臺灣地區。
刑法第二百十六條：
行使第二百十條至第二百十五條之文書者，依偽造、變造文書或
登載不實事項或使登載不實事項之規定處斷。
刑法第二百十四條：
明知為不實之事項，而使公務員登載於職務上所掌之公文書，足
以生損害於公眾或他人者，處三年以下有期徒刑、拘役或五百元
以下罰金。
附表壹：
┌──┬─────┬─────┬──────┬──────┬──────┐
│編號│辦理假結婚│在大陸假結│在臺灣申請假│向轄區派出所│大陸女子非法│
│    │之被告及大│婚之時間及│結婚登記之時│申請保證書之│進入臺灣地區│
│    │陸女子姓名│地點      │間、地點    │時間、地點  │之時間、地點│
│    │          │          │            │            │            │
├──┼─────┼─────┼──────┼──────┼──────┤
│一　│甲○○　　│92.11.27　│92.12.17　　│92.12.19　　│93.3.2　    │
│　　│楊敏　　　│廣西省桂林│彰化縣埤頭鄉│彰化縣警察局│桃園中正國際│
│　　│　　　　　│人民辦事處│戶政事務所　│北斗分局埤頭│機場　      │
│    │          │          │            │分駐所      │            │
├──┼─────┼─────┼──────┼──────┼──────┤
│二　│丙○○　　│93.1.12　(│93.2.10　　 │93.2.10　　 │93.3.5      │
│　　│趙小林　　│起訴書誤載│彰化縣埤頭鄉│彰化縣警察局│桃園中正國際│
│　　│　　　　　│為93.1. 7)│戶政事務所　│北斗分局埤頭│機場　      │
│    │          │廣西省桂林│            │分駐所      │            │
│    │          │人民辦事處│            │            │            │
│    │          │          │            │            │            │
├──┼─────┼─────┼──────┼──────┼──────┤
│三　│丁○○　　│92.11.17　│92.12.15　　│92.12.15　　│93.4.26　　 │
│　　│沈梅仙　　│廣西省桂林│彰化縣埤頭鄉│彰化縣警察局│桃園中正國際│
│　　│　　　　　│人民辦事處│戶政事務所　│北斗分局埤頭│機場　      │
│    │          │          │            │分駐所      │            │
├──┼─────┼─────┼──────┼──────┼──────┤
│四　│陳建國　　│92.12.12　│93.1.15　　 │93.1.15　　 │93.2.16　　 │
│　　│楊二妹　　│廣西省桂林│彰化縣埤頭鄉│彰化縣警察局│桃園中正國  │
│　　│　　　　　│人民辦事處│戶政事務所　│北斗分局埤頭│際機場　    │
│    │          │          │            │分駐所      │            │
├──┼─────┼─────┼──────┼──────┼──────┤
│五　│陳金鍾　　│92.12.28　│93.2.11　　 │93.2.12　　 │93.3.5      │
│　　│韓麗娜　　│廣西省桂林│彰縣埤頭鄉戶│彰化縣警察局│桃園中正國際│
│　　│　　　　　│人民辦事處│政事務所　　│北斗分局埤頭│機場　      │
│    │          │　　　    │　          │分駐所      │　          │
│    │          │          │            │            │            │
└──┴─────┴─────┴──────┴──────┴──────┘
附表貳：
一、被告甲○○與大陸女子楊敏假結婚之中華人民共和國廣西省
    桂林市公證處結婚公證書、財團法人海峽交流基金會就上開
    公證書所為之證明及大陸女子楊敏之中華民國地區旅行證。
二、被告丙○○與大陸女子趙小林假結婚之中華人民共和國廣西
    省桂林市公證處結婚公證書、財團法人海峽交流基金會就上
    開公證書所為之證明及大陸女子趙小林之中華民國地區旅行
    證。
三、被告丁○○與大陸女子沈梅仙假結婚之中華人民共和國廣西
    省桂林市公證處結婚公證書、財團法人海峽交流基金會就上
    開公證書所為之證明及大陸女子沈梅仙之中華民國地區旅行
    證。
四、陳建國與大陸女子楊二妹結婚之中華人民共和國廣西省桂林
    市公證處結婚公證書、財團法人海峽交流基金會就上開公證
    書所為之證明及大陸女子楊二妹之中華民國地區旅行證。
五、陳金鍾與大陸女子韓麗娜結婚之中華人民共和國廣西省桂林
    市公證處結婚公證書、財團法人海峽交流基金會就上開公證
    書所為之證明及大陸女子韓麗娜之中華民國地區旅行證。
